【裁判字號】    97,訴,396
【裁判日期】    970229
【裁判案由】    毒品危害防制條例
【裁判全文】
臺灣高雄地方法院刑事判決               97年度訴字第396號
公  訴  人  臺灣高雄地方法院檢察署檢察官
被      告  甲○○
上列被告因違反毒品危害防制條例案件，經檢察官提起公訴（96
年度毒偵字第9346號），本院合議庭裁定由受命法官獨任進行簡
式審判程序，茲判決如下：
    主  文
甲○○施用第一級毒品，處有期徒刑柒月。扣案之第一級毒品海
洛因壹包（檢驗前淨重零點貳零參公克，檢驗後淨重零點壹玖肆
公克）沒收銷燬。
    事  實
一、甲○○前因施用毒品案件，經臺灣台中地方法院以94年度毒
    聲字第501 號裁定送勒戒所觀察、勒戒，嗣因認無繼續施用
    毒品傾向，於民國94年5 月13日觀察、勒戒執行完畢釋放出
    所，並經臺灣台中地方法院檢察署檢察官於同年月28日以94
    年度毒偵字第2363號為不起訴處分確定。詎其仍不知戒絕毒
    癮，明知海洛因經公告列為毒品危害防制條例第2 條第2 項
    第1 款之第一級毒品，不得非法持有、施用，復基於施用第
    一級毒品海洛因之犯意，於前揭觀察、勒戒執行完畢釋放後
    5 年內之96年10月1 日下午3 時許，在其位於高雄市○○區
    ○○街40號住處內，以將海洛因摻入香煙內點燃以吸食煙霧
    之方式，施用第一級毒品海洛因1 次。嗣於同年月2 日下午
    1 時50分許，因騎乘機車形跡可疑，而為警在高雄市○○區
    ○○道路與美術北三街口攔檢查獲，並當場扣得第一級毒品
    海洛因1 包（檢驗前淨重0.203 公克、檢驗後淨重0.194 公
    克），繼經警採集其尿液送驗後，始查知上情。
二、案經高雄市政府警察局鼓山分局報請臺灣高雄地方法院檢察
    署檢察官偵查起訴。
    理  由
一、按本件被告甲○○所犯係死刑、無期徒刑、最輕本刑為3 年
    以上有期徒刑以外之罪，其於準備程序就前揭被訴事實為有
    罪之陳述，經受命法官告知簡式審判程序之旨，並聽取其與
    公訴人之意見後，本院認無不得或不宜改依簡式審判程序進
    行之處，爰依刑事訴訟法第273 條之1 第1 項、第284 條之
    1 規定，裁定本件由受命法官獨任進行簡式審判程序，合先
    敘明。
二、訊據被告甲○○對於在上揭時、地，以上述方式施用第一級
    毒品海洛因1 次之事實坦承不諱（本院卷第27、48頁參照）
    ，且查：
    (一)被告為警查獲時，於96年10月2 日下午5 時15分許所採集
      之尿液，經送驗結果，確呈嗎啡陽性反應，有高雄市立凱
      旋醫院96年10月15日報告編號A00000000 號濫用藥物尿液
      檢驗報告及尿液代碼姓名對照登記表各1 紙在卷可稽（偵
      卷第14、15頁參照）。又扣案疑似海洛因之白色粉末1 包
      ，同經送請高雄市立凱旋醫院鑑定結果，亦確認含海洛因
      成分（檢驗前淨重0.203 公克、檢驗後淨重0.194 公克）
      ，有該院97年2 月18日高市凱醫驗字第6142號濫用藥物成
      品檢驗鑑定書1 紙附卷可據（本院卷第43頁參照）。此外
      ，並有扣押筆錄暨扣押物品目錄表1 份（警卷第4 至6 、
      11頁參照）及扣案物品照片3 幀（警卷第22至24頁參照）
      附卷足資佐證。是被告前揭自白與事實相符，應堪採為被
      告有罪之證據，則被告施用第一級毒品海洛因1 次之犯行
      ，堪以認定。
    (二)又被告前因施用毒品案件，經臺灣台中地方法院以94年度
      毒聲字第501號裁定送勒戒所觀察、勒戒，嗣因認無繼續
      施用毒品傾向，於94年5 月13日觀察、勒戒執行完畢釋放
      出所，並經臺灣台中地方法院檢察署檢察官於同年月28日
      以94年度毒偵字第2363號為不起訴處分確定之事實，有本
      院被告院內索引卡紀錄表、臺灣高等法院被告前案紀錄表
      各1 份在卷足參，其於前案觀察、勒戒執行完畢釋放後，
      5 年內再犯本件施用毒品罪之事實，事證明確，應予依法
      論罪科刑。
三、查海洛因係毒品危害防制條例第2 條第2 項所稱之第一級毒
    品，不得非法持有、施用。核被告所為，係犯毒品危害防制
    條例第10條第1 項之施用第一級毒品罪。其施用第一級毒品
    前，持有海洛因之低度行為，應為施用之高度行為所吸收，
    不另論罪。爰審酌被告前因施用毒品案件經觀察、勒戒執行
    完畢釋放後，竟仍未能徹底戒絕毒品，不惟再因施用毒品犯
    行經法院判刑確定，有前揭臺灣高等法院被告前案紀錄表1
    份附卷可憑，甚且復犯本案施用毒品，顯見其無戒毒悔改之
    意，惟念其施用毒品之次數、施用毒品乃自戕一己之身體健
    康，尚未對他人造成危害，且犯後已坦承犯行，態度良好，
    並曾至高雄市立凱旋醫院接受治療，有該院診斷書1 紙附卷
    可參（本院卷第50頁參照）等一切情狀，量處如主文所示之
    刑，以資懲戒。至扣案之毒品海洛因1 包（檢驗前淨重0.20
    3 公克，檢驗後淨重0.194 公克），屬查獲之第一級毒品，
    爰依毒品危害防制條例第18條第1 項前段規定，不問屬於犯
    人與否，宣告沒收銷燬之；另於鑑驗時耗損之第一級毒品海
    洛因，因既已滅失，爰不再諭知沒收銷燬，併此敘明。
據上論斷，應依刑事訴訟法第273 之1 第1 項、第284 條之1 、
第299 條第1 項前段，毒品危害防制條例第10條第1 項、第18條
第1 項前段，判決如主文。
本案經檢察官李佳韻到庭執行職務。
中    華    民    國    97    年    2     月    29    日
                    刑事第八庭  法  官  陳振嘉
以上正本證明與原本無異。
如不服本判決應於收受本判決後10日內向本院提出上訴書狀，並
應敘述具體理由，如未敘述上訴理由者，應於上訴期間屆滿後20
日內補提理由書狀於本院（均須按他造當事人之人數附繕本）「
切勿逕送上級法院」。
中    華    民    國    97    年    2     月    29    日
                                書記官  顏宗貝
附錄本案判決論罪科刑法條：
毒品危害防制條例第10條第1項
施用第一級毒品者，處6 月以上5 年以下有期徒刑。


司法院資訊處製作；財團法人民間司法改革基金會備份。
